臺灣臺東地方法院刑事判決
111年度原易字第83號
公  訴  人  臺灣臺東地方檢察署檢察官
被      告  徐振凱





指定辯護人  本院公設辯護人丁經岳  
上列被告因竊盜等案件，經檢察官提起公訴（111年度少連偵字
第32號），於本院準備程序進行中，被告就被訴事實為有罪之陳
述且與檢察官達成合意，經檢察官聲請改依協商程序而為判決，
本院裁定改行協商程序，並判決如下：
    主  文
乙○○共同犯竊盜罪，處有期徒刑貳月，如易科罰金，以新臺幣壹
仟元折算壹日；又共同犯攜帶兇器竊盜罪，處有期徒刑陸月，如
易科罰金，以新臺幣壹仟元折算壹日。應執行有期徒刑柒月，如
易科罰金，以新臺幣壹仟元折算壹日。緩刑貳年，並應於判決確
定後履行本院一一一年度原附民字第八十九號調解內容。
    事實及理由
一、本件犯罪事實及證據，均引用如附件檢察官起訴書之記載，
    並增列證據：被告乙○○於本院民國111年12月20日準備程序
    及協商程序中所為之自白（見本院卷第73、84頁）。
二、本件經檢察官與被告於審判外達成協商之合意且被告已認罪
    ，其等協商合意內容為：㈠被告就起訴書所載犯罪事實一(一
    )，願受有期徒刑2月之宣告，如易科罰金，以新臺幣(下同)
    1,000元折算1日；被告就起訴書所載犯罪事實一(二)，願受
    有期徒刑6月之宣告，如易科罰金，以1,000元折算1日。應
    執行有期徒刑7月，如易科罰金，以1,000元折算1日。緩刑2
    年，應於判決確定後依調解內容給付被害人(本院卷第83頁)
    。㈡所竊得未扣案現金共1萬6,000元及一字起子，均不予宣
    告沒收。
三、經查，上開協商合意並無刑事訴訟法第455條之4第1項所列
    情形之一，檢察官聲請改依協商程序而為判決，本院爰裁定
    改行協商程序，並不經言詞辯論，於協商合意範圍內為判決
    。
四、附記事項：
　　鑑於被告於審理中業與被害人達成調解，且該調解之內容為
    本案緩刑之條件，是如再同時就被告本案之犯罪所得均予宣
    告沒收及追徵，將來執行上恐有過度剝奪不法所得，牴觸比
    例原則之虞，故認宣告沒收及追徵有過苛之虞，爰依刑法第
    38條之2第2項規定，不為沒收及追徵之諭知。再被告所持用
    之一字起子，無證據證明係被告所有之物，自無宣告沒收及
    追徵之餘地。被告與檢察官對沒收部分之協商結果同此，已
    如前述。
五、依刑事訴訟法第455條之2第1項第1款、第3款、第455條之4
    第2項、第3項、第455條之8、第454條第2項，刑法第320條
    第1項、第321條第1項第3款、第28條、第41條第1項前段、
    第8項、第51條第5款、第74條第1項第1款、第2項第3款，刑
    法施行法第1條之1第1項，判決如主文。
六、協商判決除有刑事訴訟法第455條之4第1項第1款於程序終結
    前，被告撤銷協商合意或檢察官撤回協商聲請者；第2款被
    告協商之意思非出於自由意志者；第4款被告所犯之罪非第4
    55條之2第1項所定得以協商判決者；第6款被告有其他較重
    之裁判上一罪之犯罪事實者；第7款法院認應諭知免刑或免
    訴、不受理者情形之一，或違反同條第2項「法院應於協商
    合意範圍內為判決；法院為協商判決所科之刑，以宣告緩刑
    、2年以下有期徒刑、拘役或罰金為限」之規定者外，不得
    上訴。
七、如有前項得上訴之情形，得自判決送達之日起20日內，向本
    院提出上訴書狀，上訴於第二審法院。
八、本案經檢察官於盼盼提起公訴，檢察官丙○○到庭執行職務。
中    華    民    國    111   年     12   月    22    日
                  刑事第一庭法  官  陳昱維
以上正本證明與原本無異。
                            書記官  戴嘉宏
中　　華　　民　　國　　111 　年　　12　　月　　22　　日
附錄本案論罪科刑法條：
中華民國刑法第320條
意圖為自己或第三人不法之所有，而竊取他人之動產者，為竊盜
罪，處5年以下有期徒刑、拘役或50萬元以下罰金。
意圖為自己或第三人不法之利益，而竊佔他人之不動產者，依前
項之規定處斷。
前二項之未遂犯罰之。
中華民國刑法第321條
犯前條第1項、第2項之罪而有下列情形之一者，處6月以上5年以
下有期徒刑，得併科50萬元以下罰金：
一、侵入住宅或有人居住之建築物、船艦或隱匿其內而犯之。
二、毀越門窗、牆垣或其他安全設備而犯之。
三、攜帶兇器而犯之。
四、結夥三人以上而犯之。
五、乘火災、水災或其他災害之際而犯之。
六、在車站、港埠、航空站或其他供水、陸、空公眾運輸之舟、
    車、航空機內而犯之。
前項之未遂犯罰之。
附件
臺灣臺東地方檢察署檢察官起訴書　
                                   111年度少連偵字第32號
　　被　　　告　乙○○　男　19歲（民國00年0月00日生）
　　　　　　　　　　　　住臺東縣○○市○○路0段000巷0號
　　　　　　　　　　　　居臺東縣○○市○○路00巷000號4樓
　　　　　　　　　　　　國民身分證統一編號：Z000000000號
上列被告因竊盜案件，業經偵查終結，認應提起公訴，茲將犯罪
事實及證據並所犯法條分敘如下：　
　　　　犯罪事實
一、乙○○與少年沈○欣（民國95年7月生，姓名詳卷，所涉竊盜犯
    行，另行移送臺灣臺東地方法院少年法庭審理）共同意圖為
    自己不法之所有，基於竊盜犯意聯絡，而為下列犯行：（一
    ）於111年6月1日2時4分許，由乙○○騎乘車牌號碼000-0000
    號普通重型機車，搭載少年沈○欣，一同前往臺東縣○○鄉○○
    村○○00鄰00○00號之「海角咖啡」店內，徒手開啟店內櫃臺
    未上鎖之保險箱、收銀機，竊得新臺幣（下同）約9千元得
    手後，朋分花用完畢。（二）於同日23時13分許，兩人再度
    前往上址店面，持足以對人生命、身體產生威脅之兇器一字
    起子，將保險箱鎖頭轉開，並以不詳方式開啟店內收銀機，
    共竊得約7千元得手後，朋分花用完畢。嗣經上址店家負責
    人甲○○察覺遭竊，查看監視錄影畫面，報警循線查獲上情。
二、案經臺東縣警察局成功分局報告偵辦。
 　　　 證據並所犯法條
一、上開犯罪事實，業據被告乙○○於警詢中陳述明確，並與少年
    沈○欣、被害人甲○○之證述相符，並有現場照片、監視錄影
    畫面翻拍照片、刑案現場測繪圖、員警偵查報告書、車輛詳
    細資料報表在卷可資佐證，被告犯嫌已堪認定。
二、核被告所為，係犯刑法第320條第1項竊盜罪嫌、同法第321
    條第1項第3款之攜帶兇器竊盜罪嫌。被告與少年沈○欣就前
    開犯罪事實，有犯意聯絡及行為分擔，請論以共同正犯。被
    告上開所犯2次竊盜、加重竊盜罪嫌，犯意各別，行為互殊
    ，請予分論併罰。被告竊盜所得現金共16,000元，請依刑法
    第38條之1第1項規定宣告沒收，全部或一部不能宣告或不宜
    執行沒收時，請依同條第3項規定追徵其價額。
三、至被害人於警詢中雖證稱本案兩次遭竊取金額分別1萬4千元
    、8千元，並從小費箱拿了2千元等語，然被告辯稱所竊金額
    分別為9千元、7千元，惟此部分僅有被害人片面陳述，尚難
    遽採為對被告不利之認定，惟此部分若成立犯罪，因與前開
    起訴部分屬同一事實，為起訴效力所及，爰不另為不起訴處
    分，附此說明。
四、依刑事訴訟法第251條第1項提起公訴。
　　此　　致
臺灣臺東地方法院
中　　華　　民　　國　 111　　年　　10　　月　　24　　日
　　　　　　　　　　　　　檢　察　官  於盼盼
本件正本證明與原本無異
中　　華　　民　　國　 111　　年　　10　　月　　30　　日
                          書　記　官  成富生
附錄本案所犯法條全文
中華民國刑法第320條
意圖為自己或第三人不法之所有，而竊取他人之動產者，為竊盜
罪，處 5 年以下有期徒刑、拘役或 50 萬元以下罰金。
意圖為自己或第三人不法之利益，而竊佔他人之不動產者，依前
項之規定處斷。
前二項之未遂犯罰之。
中華民國刑法第321條
犯前條第 1 項、第 2 項之罪而有下列情形之一者，處 6 月以
上 5 年以下有期徒刑，得併科 50 萬元以下罰金：
一、侵入住宅或有人居住之建築物、船艦或隱匿其內而犯之。
二、毀越門窗、牆垣或其他安全設備而犯之。
三、攜帶兇器而犯之。
四、結夥三人以上而犯之。
五、乘火災、水災或其他災害之際而犯之。
六、在車站、港埠、航空站或其他供水、陸、空公眾運輸之舟、
    車、航空機內而犯之。
前項之未遂犯罰之。